# 分期购买固定资产

提问人：jangyanbo 时间：2019-11-15 06:30:12
陈老师好，关于分期购买固定资产的会计事项向您请教
付款方式 1 、甲公司购买乙公司设备，分 5 年付款，设备的公允价值是700 万，每年的付款额不固定定，按照甲公司当年利润的 50%付款（估计约 300 万左右），且有个最低付款额为 70 万元，请问固定资产初始如何入账，后续利润额变动的时候如何进行会计处理。
付款方式 2 ，分五年付款，每年付款 140 万元，且在最后两年按照甲公司的利润的 15% 最为付款的补充，请问固定资产初始如何入账，后续利润额变动的时候如何进行会计处理。

回答人：chenyiwei
这种情况类似于或有对价安排，但与企业合并无关，可参考《瑞华研究2010 ～ 2016 汇编》之 “问题 1-2-24（收购无形资产涉及的或有对价问题）
” 所述原则处理，其中所述两种做法均可接受。